【裁判字號】    96,訴,898
【裁判日期】    970827
【裁判案由】    違反槍砲彈藥刀械管制條例等
【裁判全文】
臺灣臺南地方法院刑事判決               96年度訴字第898號
公  訴  人  臺灣臺南地方法院檢察署檢察官
被      告  辛○○
                    現於另案於臺東泰源技能訓練所執行保安
                    處分中
指定辯護人  本院公設辯護人丙○○
上列被告因槍砲彈藥刀械管制條例等，經檢察官提起公訴（九十
六年度偵緝字第九二一號、九十六年度偵字第八三五二號、第八
四一四號），本院判決如下：
    主  文
辛○○共同未經許可，持有可發射子彈具有殺傷力之手槍，累犯
，處有期徒刑年陸月，併科罰金新臺幣伍萬元，罰金如易服勞
役，以新臺幣壹仟元折算壹日。扣案可發射子彈具有殺傷力之手
槍壹枝（槍枝管制編號0000000000號，含彈匣壹個）
沒收之；又依法逮捕之人脫逃，累犯，處有期徒刑參月；又竊盜
，累犯，處有期徒刑捌月；又於夜間侵入住宅竊盜，累犯，處有
期徒刑壹年，應執行有期徒刑伍年，併科罰金新臺幣伍萬元，罰
金如易服勞役，以新臺幣壹仟元折算壹日。扣案可發射子彈具有
殺傷力之手槍壹枝（槍枝管制編號0000000000號，含
彈匣壹個）沒收之。其餘被訴部分無罪。
    事  實
一、辛○○前因施用毒品及贓物等案件，由台灣高等法院台南分
    院與本院分別以九十三年度上訴字第二三八號、九十二年度
    易字第一二二三號刑事判決分別判處有期徒刑八月及六月確
    定，並經本院以九十三年度聲字第一０五七號裁定上開二罪
    應執行有期徒刑一年一月確定，嗣於九十六年一月二日縮短
    刑期而執行完畢。
二、緣辛○○於九十六年五月十日中午受友人戊○○之邀，在台
    南市中國城附近，搭乘戊○○命不知情之己○○所駕車號不
    詳之自用小客車前去向不詳姓名人士討債。辛○○與戊○○
    等人於同日中午十二時許，行經台南市○○區○○路及南華
    街路口附近時，戊○○命辛○○下車購買香菸並察看債務人
    是否在家，且交付內裝可發射子彈具有殺傷力之手槍一枝（
    槍枝管制編號0000000000號，含彈匣一個）、具
    殺傷力之土造子彈一顆之黑色皮包一只（該皮包內另有手銬
    一副、折疊刀一支、行動電話一台等物）。辛○○明知非經
    中央主管機關許可，不得持有可發射子彈具殺傷力之手槍及
    具殺傷力之子彈，然竟與戊○○（未據起訴）共同基於持有
    持有可發射子彈具殺傷力之手槍及具殺傷力之子彈之犯意聯
    絡，而收受戊○○交付之前開黑色皮包，進而持有前開可發
    射子彈具殺傷力之手槍及具殺傷力之子彈。嗣因經台南市警
    察局第二分局員警倪德芳等員警懷疑辛○○另涉竊盜案件，
    而於前揭時地上前盤查，要求辛○○提出身分證件，因辛○○未能提出，復請辛○○開啟黑色皮包以供查驗，辛○○見
    狀，因恐持有槍彈一事遭警查獲，遂即逃跑，然匆忙中不慎
    跌倒，經警倪德芳等人上前查獲，並當場扣得內裝槍彈之前
    開黑色皮包一只。
三、辛○○因另涉竊盜案件，經傳拘未到，經台灣台南地方法院
    檢察署檢察官以九十六年丁○瑞執癸緝字第０一二五九號發
    佈通緝，嗣於九十六年五月十日，為警查獲非法持有上開槍
    彈，遂當場依法逮捕，係依法逮捕之人。嗣於同日二十二時
    三十分許，台南市警察局第二分局承辦員警胡國基、張芳昭
    將辛○○解送至台灣台南地方法院檢察署時，辛○○見警車
    停駛於台南市○○區○○路台灣台南地方法院檢察署地下停
    車場側門入口附近，即乘承辦警員未注意之際，掙脫手銬後
    ，自上開警車右後車窗爬出而為脫逃，嗣後即藏身於附近一
    處空屋內，以躲避警方追緝。迄至九十六年五月十七日上午
    六時五分許，始由警方在台南市○區○○街一四三巷巷口附
    近，將辛○○逮捕到案。
四、辛○○於前開脫逃期間，另基於為自己不法所有之意圖，於
    九十六年五月十六日十六時至十七時許，至甲○○位於台南
    市○區○○路二０六巷五二號之住處，並趁甲○○外出無人
    之際，進入上開處所內（辛○○侵入住宅部分，甲○○未具
    告訴），徒手竊取集郵冊、江泰權奧運精選卡各一本、王俊
    盛機車駕照一紙、黑色皮包、女用皮包、綠色手提袋各一個
    、監視鏡頭二個、項鍊一條等物，得手後，均據為己有，並
    將竊得之物均置放於車號其使用之車號五Ｗ－三六六二號自
    小客車內。辛○○另基於意圖為自己不法所有之故意，於九
    十六年五月十七日上午三時至四時之夜間，侵入壬○○位於
    台南市○區○○路三段八六巷六弄九號住處（辛○○侵入住
    宅部分，壬○○未具告訴），徒手竊取護照二本、行動電話
    一支、手提袋二個、黃色手飾包一個、黑色腰包一個、手套
    二個、羽毛球二只、小錢包一個、筆記本一本、手錶二只、
    皮夾二個及現金新台幣（下同）二千五百元，得手後均據為
    己有，亦將竊得之贓物置放於前揭自小客車內。嗣警方於九
    十六年五月十七日上午六時五分許，在台南市○區○○街一
    四三巷巷口附近逮捕仍在脫逃中之辛○○，並在不知情之辛○○友人城文鐘所駕之車號五Ｗ－三六六二號自小客車內，
    扣得辛○○所竊甲○○、壬○○所有之財物（均經發還甲○○、壬○○），與辛○○所有，然與本案無關之大型及中型
    鐵剪各一支、鐵鎚、鋁棒各一支、螺絲起子、尖嘴鉗各二支
    、折疊刀一支、點火器一個、行動電話五支、吸食器一組及
    第二級毒品安非他命二包（辛○○涉嫌違反毒品危害防制條
    例部分，由台灣台南地方法院檢察署檢察官另行偵查辦理）
    。
五、案經臺南市警察局第一分局、第二分局報告臺灣臺南地方法
    院檢察署檢察官偵查起訴。
    理  由
甲、有罪部分：
壹、證據能力之判斷：按被告以外之人於審判外之陳述，經當事
    人於審判程序同意作為證據，法院審酌該言詞陳述或書面陳
    述作成時之情況，認為適當者，亦得為證據，刑事訴訟法第
    一百五十九條之五第一項定有明文。查被告於本院審理時對
    證人即被害人甲○○、壬○○等人於警詢時所為筆錄之證據
    能力均不爭執，且本院依卷內資料審酌該警詢及偵訊筆錄作
    成時之情況，亦認為並未有何違背法律或其他相關規定之情
    事，而應認為適當，是依刑事訴訟法第一百五十九條之五第
    一項之規定，上開證人等於警詢及偵訊所作之筆錄，為傳聞
    法則之例外而具有證據能力，本院自得引為判決參考之依據
    ，先予敘明。
貳、犯罪事實之認定：
一、非法持有槍砲部分：
  (一)訊據被告於本院審理時，固坦承於前揭時地持內盛扣案槍彈
    之黑色皮包為警查獲等情，惟矢口否認涉有非法持有槍彈之
    犯行，辯稱：內裝槍彈之黑色皮包係其下車之際，證人戊○○所交付，交付時，戊○○稱內裝有手銬與現金，其並不知
    道內裝有槍彈，其並無非法持有槍彈之故意云云。
  (二)經查：
  1.被告於九十六年五月十日中午十二時，在台南市○○區○○
    路及南華街路口附近，經警查獲其持有內盛可發射子彈，具
    殺傷力改造手槍一枝（含彈夾一個，槍枝管制編號：000
    0000000號）及具殺傷力之土造子彈一顆之黑色背包
    一只等情，業據被告於本院審理時自承在卷，核與證人即查
    獲被告之承辦員警倪德芳、廖江營於偵查中證述查獲被告之
    事實相符，並有前開槍、彈、黑色背包扣案可稽及其內物品
    照片五張附卷可參，此部分事實應堪認定。另前揭槍彈均具
    殺傷力等情，亦據內政部警政署刑事警察局鑑定屬實，有該
    局九十六年六月八日刑鑑字第０九六００七五０八０號槍彈
    鑑定書一份在卷可稽，此部分事實亦堪認定。
  2.被告於偵查及本院審理時均供稱：其於九十六年五月十日搭
    乘證人己○○所駕，並搭載係綽號「賴董」之證人戊○○之
    自用小客車欲前去向他人討債，行經台南市○○區○○路及
    南華街路口附近時，證人戊○○交付扣案之黑色皮包，並囑
    其下車購買香菸，且先行察看債務人是否在住處等語，核與
    證人己○○於本院審理時結證稱：案發當日，其駕車載戊○○前去收帳，被告於途中上車，被告上車前，並未攜帶皮包
    ；行經前開地點時，戊○○交付黑色皮包予被告，要其下車
    購買香菸並前去討債，惟被告下車後，旋遭警查獲，其乃迅
    駕車離去等語（參見本院卷二第二七頁至第二八頁），是被
    告前開供述尚非無據。公訴意旨雖以證人戊○○於本院審理
    時到庭結證稱：證人己○○未曾開車搭載其行經台南市○○
    區○○路及南華街路口附近之案發地點，且其未曾交付扣案
    之槍彈予被告云云。惟扣案黑色皮包是否係證人戊○○於案
    發當日交付予被告一節，事涉證人戊○○是否需另行負擔持
    有槍彈之罪責，本難期待證人戊○○據實以告，尚難以其所
    為不無推諉卸責之證詞而認被告前開辯解不可採信。另公訴
    意旨以證人乙○○於偵查中指認被告於案發前一月，即曾持
    用扣案之黑色皮包，因認被告前揭辯稱：扣案黑色皮包係案
    發當日由證人戊○○所交付云云，與事實不符。然證人乙○○於本院審理時到庭作證，經辯護人聲請本院提示扣案黑色
    皮包命其指認時，其亦表示未曾見過被告曾持用該黑色皮包
    ；並證稱：偵查中檢察官所提示者，係其他皮包之照片等語
    （參見本院卷二第一五頁至第一六頁）。本院審酌證人乙○○於偵查中係就皮包照片為指認，而於本院係就皮包之實體
    為指認，兩者相較，應以其在本院審理時之指認較為可採。
    從而，自無以證人乙○○於偵查中之前開證詞而認被告前開
    辯解不足採信。從而，應可認定被告所供，扣案之黑色皮包
    係於案發之九十六年五月十日，由證人戊○○處所取得等語
    ，與事實相符，應堪採信。
  3.訊據證人倪德芳於偵查中證稱：其於案發當日，因懷疑被告
    涉嫌一件住宅竊盜案件，故於前開時地將被告攔下，並請被
    告出示證件，然被告始終未能出示證件，其乃請被告將皮包
    打開供其察看，然被告不願提供，且顯得十分驚慌，並即逃
    跑等語（參見偵三卷第四一頁至第四二頁），依此，倘被告
    為警查獲前，誤認證人戊○○所交付之黑色皮包內僅有手銬
    及現金，並不知悉內有槍彈等非法違禁物物，衡諸常情，被
    告為警盤查時，大可開啟黑色皮包以供警察查看，無需畏懼
    。然被告經警請其出示黑色皮包以供查驗時，即顯緊張神色
    ，甚而立即逃跑以避員警察看黑色皮包所盛裝之物，足見被
    告為警盤查前，即已知悉證人戊○○所交付之黑色皮包內藏
    有非法槍彈，因懼員警察覺其非法持有槍彈之犯行，故欲逃
    跑以迴避員警之查緝。被告於本院審理時雖另辯稱：其當時
    在通緝中，其害怕為警緝獲，因而逃跑，並非因事先知悉黑
    色皮包內有槍彈畏懼遭查緝而逃逸云云。惟被告於前揭時地
    為警查獲後，第一次警詢，經警詢以是否知悉其遭通緝時，
    被告供稱：其曾託其母委請律師聲請延緩執行等語（參見警
    卷第八頁背面），是被告為警查獲當日，是否知悉自己已遭
    通緝，實非無疑。復以被告於本院審理時供稱：案發當日查
    緝之員警將其攔下時，即要求其打開袋子，並詢問其姓名，
    其告知姓名後，承案員警即向警局查詢其資料，另一名警員
    乃要求其打開袋子，其並未打開袋子，而告知該袋子係前面
    車子之人所交付等語（參見本院卷二第一二五頁）。依此，
    如被告係因自知已遭通緝而畏懼警察查緝，則其應盡量迴避
    提供自己之姓名，以避員警查緝其身分，當無任意提供姓名
    以供員警查核，不避員警查知其遭通緝之理。且觀被告於提
    供姓名資料後，並未立即逃逸，遲至員警要求察看其所持皮
    包時，始行逃逸。足見其逃跑以避查緝之原因在於其知悉黑
    色皮包內承裝槍彈，而非懼因通緝遭查獲所致。況被告在所
    持黑色皮包尚未打開前，即向員警表示該黑色皮包係他人所
    交付，足見其事先本知黑色皮包內裝有非法之槍彈，而欲先
    行交代來源，以避刑責。由此益證被告取得證人戊○○所交
    付之黑色皮包時，本已知悉該皮包裝有槍彈情事。另參以前
    開黑色皮包本屬軟性皮質之皮包，而扣案槍彈屬堅硬沈重之
    金屬物質，且槍枝形狀亦與手銬形狀相異，以手碰觸內裝槍
    彈之黑色皮包外部時，當可輕易察覺該黑色皮包內裝有槍彈
    之事。綜此，被告於案發當日，經證人戊○○交付前開黑色
    皮包時，當已知悉前開黑色皮包內，裝有扣案之槍彈。被告
    辯稱：並不知道其開黑色皮包內承裝扣案之槍彈云云，顯係
    卸責之詞，當無可採。
  (三)綜此，被告非法持有槍彈之犯行，堪以認定，應依法論科。
二、脫逃部分：被告於九十六年五月十日為警查獲並依法逮捕後
    ，於同日二十二時三十分許，經承辦員警解送至台灣台南地
    方法院檢察署地下停車場側門入口附近，即乘承辦警員未注
    意之際，掙脫手銬後，自上開警車右後車窗爬出而為脫逃，
    嗣於九十六年五月十七日上午六時五分許，始由警方在台南
    市○區○○街一四三巷巷口附近逮捕歸案等情，業據被告於
    本院審理時自承在卷，並有逮捕通知書二份在卷可稽，被告
    此部分自白與事實相符，堪以採信，從而，被告脫逃犯行明
    確，堪以認定，應依法論科。
三、竊盜及夜間侵入住宅竊盜部分：被告於犯罪事實四所示時地
    ，竊盜被害人甲○○、壬○○之前開財物等情，業據被告於
    本院審理時自承在卷，核與被害人甲○○、壬○○於警詢中
    證述遭竊經過相符，並有被害人甲○○、壬○○簽立之贓物
    認領保管單二紙在卷可參，被告此部分自白與事實相符，應
    可採信。被告竊盜及夜間侵入住宅竊盜犯行明確，堪以認定
    ，應依法論科。
四、核被告所為係犯槍砲彈藥刀械管制條例第八條第四項之非法
    持有具殺傷力，可發射子彈之手槍罪、同法第十二條第四項
    之非法持有具殺傷力之子彈罪、刑法第一百六十一條第一項
    之脫逃罪、同法第三百二十條第一項竊盜罪、同法第三百二
    十一條第一項第一款夜間侵入住宅竊盜罪。被告與證人戊○○就非法持有具殺傷力，可發射子彈之手槍罪、非法持有具
    殺傷力之子彈罪間，具有犯意聯絡及行為分擔，俱為共同正
    犯。又被告以一行為觸犯非法持有具殺傷力，可發射子彈之
    手槍罪與非法持有具殺傷力子彈罪，為想像競合犯，應依刑
    法第五十五條之規定從一重之非法持有具殺傷力，可發射子
    彈之手槍罪處斷。被告所犯前開四罪間，犯意各別，行為互
    異，應予分論併罰。被告前有如事實欄所載之前科紀錄等情
    ，有台灣高等法院被告前案紀錄表一份在卷可稽。查被告於
    有期徒刑執行完畢後，五年內故意再犯本案法定刑有期徒刑
    以上之四罪，依刑法第四十七條第一項之規定，皆構成累犯
    ，並均加重其刑。爰審酌被告犯罪動機、手段、持有槍彈之
    時間非長、恣意侵入他人住宅竊取他人財物，蔑視他人對於
    財產權之支配，且影響住宅安寧情節嚴重、犯罪後就脫逃、
    竊盜、夜間侵入住宅竊盜罪部分，坦承犯行，然始終否認非
    法持有槍彈之犯行等一切情狀，分別量處如主文所示之刑，
    並就罰金部分諭知易服勞役之折算標準，並定應執行刑，以
    資懲儆。另扣案之可發射子彈具有殺傷力之改造手槍一枝（
    槍枝管制編號0000000000號，含彈匣一個）屬違
    禁物，應依刑法第三十八條第一項第一款規定宣告沒收。又
    被告持有之具殺傷力子彈一顆，業經刑事警察局鑑定時試射
    ，已不具殺傷力，自無庸再行宣告沒收之餘地。另警方於九
    十六年五月十七日上午六時五分許，查獲被告時，在車號五
    Ｗ－三六六二號自小客車內，扣得被告所有，然與本案無關
    之大型及中型鐵剪各一支、鐵鎚、鋁棒各一支、螺絲起子、
    尖嘴鉗各二支、折疊刀一支、點火器一個、行動電話五支等
    物，與本案無涉，亦非違禁物，爰不另為沒收之諭知。（一
    併扣得之第二級毒品安非他命部分，應由被告所涉施用毒品
    案件中，另行宣告沒收。）
乙、無罪部分：
一、公訴意旨另以：
  (一)被告與友人乙○○（乙○○涉嫌竊盜部分，另由檢察官偵查
    辦理）共同基於意圖為自己不法所有之犯意聯絡，於九十六
    年四月十一日十九時許，由二人共乘車號四三三二－ＬＸ號
    自小客車，前往台南市安平區一間民宅，並趁無人注意之際
    ，由被告持自備之瓦斯噴燈一支，朝該民宅四樓窗戶玻璃噴
    射，導致玻璃破裂後，再由被告與乙○○進入上開處所內，
    徒手竊取該處二樓內之手錶、戒指、耳環等物，嗣後渠等隨
    即將竊得之贓物加以變賣，並得款三千元。
  (二)被告與乙○○嗣於九十六年四月十二日凌晨一時許，另基於
    意圖為自己不法所有之犯意聯絡，再度共乘上開自小客車，
    前往被害人鄧榮坡位於台南市○區○○○路五四巷二三號之
    住所前，並趁屋內無人之際，翻越該處圍牆，試圖侵入屋內
    行竊，適為附近民眾所發覺，而報警到場處理，嗣被告與乙○○二人察覺警方到場後，隨即逃離上開處所，因認被告就
    前述(一)部分涉有刑法第三百二十一條第一項第一款、第二款
    、第三款之夜間侵入住宅、踰越牆垣、攜帶兇器竊盜罪嫌；
    前述(二)部分涉有刑法第三百二十一條第三項、第一項第一款
    、第二款之夜間侵入住宅、踰越牆垣竊盜未遂罪嫌等語。
二、按犯罪事實，應依證據認定之，無證據不得認定其犯罪事實
    ，又不能證明被告犯罪者，應諭知無罪之判決；另被告或共
    犯之自白，不得作為有罪判決之唯一證據，仍應調查其他必
    要之證據，以察其是否與事實相符，刑事訴訟法第一百五十
    四條第二條、第三百零一條第一項、第一百五十六條第二項
    分別定有明文。公訴意旨認被告涉有前開二部分竊盜犯罪事
    實，無非以被告與證人乙○○於偵查中之自白及被害人鄧榮
    坡之證詞，且被告與乙○○使用之自用小客車中亦扣得庚○○所有之新化高中畢業冊一本及文化大學英文畢業證書五紙
    等物為據。訊據被告於本院審理時固坦承於前述(二)時地侵入
    被害人鄧榮坡住處意欲行竊，惟辯稱：其並未為前述(一)所示
    竊盜犯行；其與乙○○於前述(二)之時地，進入被害人鄧榮坡
    住處庭院處時，未及進入行竊即遭發現，尚未著手於竊盜犯
    行等語。
三、經查：
  (一)被告涉嫌於九十六年四月十一日十九時許，至台南市安平區
    某民宅行竊部分：
    1.被告於偵查中固坦承曾與共犯乙○○於九十六年四月十一
      日十九時許，至台南市安平區某民宅竊取財物云云，惟被
      告於本院審理時即翻異其供詞，改稱並未為本件竊盜案件
      。而共犯乙○○於偵查及本院審理時雖均結證稱：曾與被
      告於前揭時地共同竊取他人財物云云，然共犯乙○○於偵
      查及本院審理時，就實際行竊之地點均未能陳述明確，均
      僅稱：不知或不復記憶云云。另對所竊財物之數量、種類
      等事項，於本院審理時，先證稱：項鍊、手錶、戒指云云
      ，然經檢察官再次確認時，則證稱：不復記憶云云（參見
      本院卷二第一八頁）。此外，承辦員警於偵查過程中，亦
      未依據被告與共犯乙○○之證詞做相關之查證，以致於公
      訴意旨所指被告此部分竊盜犯行之地點、被害人、所竊得
      之財物等相關竊盜事實細節，均付之闕如。公訴意旨雖另
      提出之庚○○所有之新化高中畢業冊一本及文化大學英文
      畢業證書五紙等贓物為證。惟證人庚○○於警詢中證稱：
      前開物品係於九十四年間某日，在其位於台南縣永康市○○路六八五巷五六號住處遭竊等語（參見警(一)卷第一０之
      三頁），而共犯乙○○於偵查中亦供稱：前開證人庚○○
      遭竊之物，並非伊所竊，伊亦不知前開物品如何而來等語
      （參見偵(一)卷第二五頁），從而，證人庚○○前開失竊物
      品與被告是否為本件竊盜案件無涉，自難作為加強被告與
      共犯乙○○於偵查中自白可信性之佐證。
    2.綜此，公訴意旨所指被告涉及此部分竊盜犯行，除業經被
      告否認真實性之偵查中自白外，僅有共犯乙○○於偵查及
      審判中之證詞，並無任何其他積極證據足資佐證。而共犯
      乙○○之證詞復有前開瑕疵，難以使本院獲得確切之心證
      ，從而，因認被告此部分竊盜犯罪嫌疑不足。
  (二)被告涉嫌於九十六年四月十二日凌晨一時許，至被害人鄧榮
    坡位於台南市○區○○○路五四巷二三號之住所竊盜未遂：
    1.訊據被告於本院審理時供稱：其與共犯乙○○於九十六年
      四月十二日凌晨一時許，同至被害人鄧榮坡位於台南市○
      區○○○路五四巷二三號之住所意欲行竊等語，核與證人
      乙○○於本院審理中所證相符，此部分事實應堪認定。
    2.按刑法上之未遂犯，必須已著手於犯罪行為之實行而不遂
      ，始能成立，此在刑法第二十五條第一項規定甚明，同法
      第三百二十一條之加重竊盜罪，為第三百二十條之加重條
      文，自係以竊取他人之物為其犯罪行為之實行，至該條第
      一項各款所列情形，不過為犯竊盜罪之加重條件，如僅著
      手於該項加重條件之行為而未著手搜取財物，仍不能以本
      條之竊盜未遂論，最高法院二十七年度滬上字第五四號著
      有判例可資參照。訊據被告於本院審理辯稱：當日其與乙○○意欲行竊而進入被害人鄧榮坡住處庭院，然其正欲持
      鑰匙開啟門戶入屋行竊時，警察即已進入庭院查緝，其見
      警察進入，旋即逃逸等語（參見本院卷二第二四頁），核
      與共犯乙○○於本院審理時結證稱：案發當日其與被告見
      被害人鄧榮坡住處外停置一輛救護車，而被害人鄧榮坡與
      救護車一同離開，乃決定入屋行竊，彼等進入庭院後，被
      告持鑰匙欲開啟門戶時，警察即已趕到等語（參見本院卷
      二第十九頁）相符，是觀被告與共犯乙○○當日行徑，彼
      等雖已進入被害人鄧榮坡住處之庭院，然未及進入屋內行
      竊，即已為警發現，尚未開始尋找財物，故被告與乙○○
      二人雖具竊盜之故意，但均尚未著手竊盜行為之實施。公
      訴意旨雖以被告進入被害人鄧榮坡住處庭院時，曾翻找被
      害人鄧榮坡之鞋櫃，因認被告業已翻找財物而著手於竊盜
      行為之實施云云。惟訊據被告於本院審理時供稱：其翻找
      鞋櫃之目的在於尋找鞋櫃內是否有鑰匙以資開啟大門而得
      入內行竊等語，而共犯乙○○於本院審理時明確證稱：彼
      等之目的在於入屋行竊而非在庭院處竊盜等語（參見本院
      卷二第二三頁），參以被害人鄧榮坡於本院審理時結證稱
      ：其住處庭院內僅放置盆栽、雜物、輪椅、腳踏車、機車
      等物，並無貴重物品；而鞋櫃內亦僅有鞋子與鞋刷等雜物
      等語（參見本院卷二第五五頁、第五七頁），而依現今社
      會常情，亦罕見將貴重而有價值之物品，置於戶外且無門
      鎖保護之鞋櫃內，足見被告前開辯稱：其翻找鞋櫃之目的
      在於尋找得以開啟大門之鑰匙，而非意欲在鞋櫃處尋找財
      物等語，與事實相符，堪以採信。從而，被告雖具竊盜之
      故意，但尚未著手於財物之搜尋，核其所為與竊盜未遂之
      構成要件尚屬有間，自難論以竊盜未遂罪。另被告於前揭
      時地侵入被害人鄧榮坡住處之舉，雖不無侵入住宅之嫌，
      然刑法第三百零六條第一項之侵入住宅罪需告訴乃論，而
      被害人鄧榮坡並未提出告訴，是亦無另論被告侵入住宅罪
      責之餘地，附此敘明。
三、綜上所述，參互印證，本件依調查所得證據尚不足證明被告
    確有公訴意旨所指前開二件竊盜之犯行，此外，復查無其他
    積極證據足資證明公訴意旨所指被告此二部分犯行，揆諸首
    開說明，犯罪尚屬不能證明，爰就此二部分為無罪之諭知。
據上論斷，應依刑事訴訟法第二百九十九條第一項前段、第三百
零一條第一項，槍砲彈藥刀械管制條例第八條第四項、第十二條
第四項，刑法第十一條前段、第二十八條、第一百六十一條第一
項、第三百二十條第一項、第三百二十一條第一項第一款、第五
十五條、第四十七條第一項、第五十一條第五款、第四十二條第
三項、第三十八條第一項第一款，刑法施行法第一條之一，判決
如主文。
本案經檢察官蔡英俊到庭執行職務。
中    華    民    國    97    年    8     月    27    日
                  刑事第七庭
                      審判長  法  官  陳振謙
                              法  官  高如宜
                              法  官  卓穎毓
以上正本證明與原本無異。
如不服本判決應於收受本判決後10日內向本院提出上訴書狀，並
應敘述具體理由。如未敘述上訴理由者，應於上訴期間屆滿後20
日內向本院補提理由書狀（均須按他造當事人之人數附繕本）「
切勿逕送上級法院」。
                              書記官  秦建華
中    華    民    國    97    年    8     月    27    日
附錄法條：
槍砲彈藥刀械管制條例第八條第四項
未經許可，持有、寄藏或意圖販賣而陳列第一項所列槍枝者，處
三年以上十年以下有期徒刑，併科新臺幣七百萬元以下罰金。
槍砲彈藥刀械管制條例第十二條第四項
未經許可，持有、寄藏或意圖販賣而陳列子彈者，處五年以下有
期徒刑，併科新台幣三百萬元以下罰金。
中華民國刑法第一百六十一條第一項
依法逮捕、拘禁之人脫逃者，處一年以下有期徒刑。
中華民國刑法第三百二十條第一項
意圖為自己或第三人不法之所有，而竊取他人之動產者，為竊盜
罪，處5年以下有期徒刑、拘役或5百元以下罰金。
意圖為自己或第三人不法之利益，而竊佔他人之不動產者，依前
項之規定處斷。
前二項之未遂犯罰之。
中華民國刑法第三百二十一條第一項第一款
犯竊盜罪而有左列情形之一者，處六月以上、五年以下有期徒刑
：
一、於夜間侵入住宅或有人居住之建築物、船艦或隱匿其內而犯
    之者。


司法院資訊處製作；財團法人民間司法改革基金會備份。
